臺灣板橋地方法院刑事判決　　　　　　 100年度訴字第2384號
公　訴　人　臺灣板橋地方法院檢察署檢察官
被　　　告　謝建湟
選任辯護人　游成淵律師
上列被告因違反毒品危害防制條例案件，經檢察官提起公訴 (99
年度偵字第31447 號、100 年度偵字第18272 號），本院判決如
下：
    主  文
謝建湟犯如附表所示之罪，各處如附表所示之刑。應執行有期徒
刑貳拾伍年。扣案海洛因貳拾肆包（驗餘含袋重貳拾點貳公克
）、甲基安非他命玖包（驗餘含袋重拾柒點陸公克），沒收銷
燬之。販賣毒品所得新臺幣伍萬玖仟伍佰元沒收，其中未扣案新
臺幣貳萬貳仟壹佰元如全部或一部不能沒收時，以其財產抵償之
。扣案如附表二編號3 至8 所示物品沒收。
    事  實
壹、謝建湟明知海洛因、甲基安非他命分係毒品危害防制條例列
    管之第一、二級毒品，甲基安非他命並為藥事法規範之禁藥
    ，不得販賣或轉讓，竟基於販賣第一級毒品、販賣第二級毒
    品、轉讓禁藥之犯意，以其所有之0000000000（其通話晶片
    卡未據扣案）、0000000000、0000000000、0000000000等行
    動電話門號聯繫，而為附表一所示販賣毒品或轉讓禁藥之行
    為。嗣於民國99年9 月28日晚間8 時30分許，在臺北縣新莊
    市（改制為新北市新莊區○○○路620 號特力屋賣場停車場
    內為警查獲，並扣得附表二所示物品。
貳、案經臺北縣政府警察局（改制為新北市政府警察局）樹林分
    局報請臺灣板橋地方法院檢察署檢察官偵查起訴。
    理  由
壹、按被告以外之人於審判外之言詞或書面陳述，除法律有規定
    者外，不得作為證據，刑事訴訟法第159 條第1 項定有明文
    。而被告以外之人於偵查中向檢察官所為之陳述，除顯有不
    可信之情況者外，得為證據。被告以外之人於審判外之陳述
    ，經當事人於審判程序同意作為證據，法院審酌該言詞陳述
    或書面陳述作成時之情況，認為適當者，得為證據，則據同
    法第159 條之1 第2 項、第159 條之5 第1 項分別規定甚明
    。茲證人郭永翔、陳秋貴、楊明德、李英奇、羅百榮、陳俊
    宏、陳建同、吳耀東於警詢及檢察官訊問時之陳述，雖係被
    告謝建湟以外之人於審判外之陳述，然上開證人於偵查中具
    結向檢察官所為陳述，於本案並無顯不可信之情況，渠等於
    司法警察調查時之陳述，則經被告及辯護人於本院審判程序
    同意作為證據（見本院100 年12月7 日審判筆錄），復經審
    酌該等言詞陳述時之情況，認為適當，均應認有證據能力。
貳、認定犯罪事實之證據及理由
一、上揭事實，業據被告於本院審理時坦承不諱，核與證人郭永
    翔、陳秋貴、楊明德、李英奇、羅百榮、陳俊宏、陳建同、
    吳耀東於警詢及檢察官訊問時具結證述之情節相符，且有附
    表二編號1 至編號9 所示物品扣案可資佐證，並經臺北縣政
    府警察局樹林分局依本院核發之通訊監察書實施通訊監察，
    製有相關譯文在卷足稽。而附表二編號1 、2 所示毒品經以
    氣相層析質譜儀法檢驗結果，確含海洛因、甲基安非他命成
    分（詳如附表所載），亦有法務部調查局濫用藥物實驗室99
    年11月1 日調科壹字第09223024210 號鑑定書、內政部警政
    署刑事警察局99年10月18日刑鑑字第0990138495號鑑定書各
    1 件存卷為憑，俱徵被告前揭不利於己之自白與事實相符。
    綜上，本案事證明確，被告犯行堪予認定。
二、核被告所為，各係犯如附表一所示之罪；其中附表一編號8
    關於甲基安非他命部分，檢察官認被告所為係犯毒品危害防
    制條例第4 條第2 項販賣第二級毒品罪。惟按販賣毒品罪之
    成立，以行為人主觀上有營利意圖為必要（最高法院67年台
    上字第2500號、69年台上字第1675號判例意旨參照）。而證
    人楊明德於警詢時證稱：「我所施用之一級毒品海洛因和二
    級安非他命係向綽號『阿宏』（即被告）之男子所購買，每
    次購買新臺幣（下同）約3000元、海洛因每小包重約1.5 公
    克，安非他命是他送給我吸食的。」等語（見臺灣板橋地方
    法院檢察署99年度偵字第31447 號偵查卷宗第18頁），被告
    所辯：伊販售海洛因予楊明德時，無償贈與甲基安非他命等
    情，應非子虛，猶難認被告有販賣甲基安非他命予楊明德營
    利之行為。本案復查無其他積極證據足認被告該次交付甲基
    安非他命，主觀上有營利之意圖，核其此部分所為，應係犯
    藥事法第83條第1 項轉讓禁藥罪，檢察官認應論以販賣第二
    級毒品罪，容有未洽，然其基本社會事實要屬同一，是由本
    院變更起訴法條，以期適法。被告因販賣海洛因、甲基安非
    他命而持有第一、二級毒品之低度行為，分別為販賣之高度
    行為所吸收，均不另論罪。又附表一編號8 ，被告以一行為
    觸犯販賣第一級毒品、轉讓禁藥二罪，附表一編號12，被告
    以一行為觸犯販賣第一級毒品、販賣第二級毒品二罪，各係
    想像競合犯，應依刑法第55條規定，分別從一重之販賣第一
    級毒品罪論處。至被告前後24次販賣第一級毒品、4 次販賣
    第二級毒品犯行，犯意各別，行為互殊，應予分論併罰。次
    按毒品危害防制條例第17條第2 項規定：「犯第4 條至第8
    條之罪於偵查及審判中均自白者，減輕其刑。」之規定，係
    為鼓勵是類犯罪行為人悔過、自白，並期訴訟經濟、節約司
    法資源而設。一般而言，必須於偵查及審判中皆行自白，始
    有適用，缺一不可。但如檢察官未行偵訊，即依其他證據資
    料逕行起訴，致使被告無從充足此偵查中自白之要件，當然
    影響是類重罪案件被告可能得受減刑寬典處遇之機會與權益
    ，無異剝奪其訴訟防禦權，難謂已經遵守憲法第8 條所要求
    並保障之正當法律程序規範意旨；於此特別情形，自應解為
    所稱偵查中自白，僅指在偵查中，經進行訊問被告（行為人
    ）之查證程序，而其坦白承認者而言，不包含未行偵訊，即
    行結案、起訴之狀況。從而，就此例外情況，祇要審判中自
    白，仍有上揭減刑寬典之適用，俾符合該條項規定之規範目
    的（最高法院100 年度台上字第654 號判決意旨參照）。被
    告販賣第一、二級毒品涉犯毒品危害防制條例第4 條第1 項
    、第2 項之罪，經臺北縣政府警察局樹林分局於99年11月18
    日報請臺灣板橋地方法院檢察署檢察官偵查，迄100 年8 月
    31日偵查終結，其間未曾傳喚被告到庭陳述，逕行提起公訴
    ，致被告無從充足此項偵查中自白之要件，而被告於本院準
    備程序及審理時，均自白犯罪，揆諸前開判決要旨，仍應依
    毒品危害防制條例第17條第2 項規定，減輕其刑。爰審酌海
    洛因、甲基安非他命具有高度成癮性，戒解不易，其販賣及
    轉讓，危害社會治安與國人身心健康至鉅，為國法所厲禁，
    被告誘於厚利，漠視法令禁制，恣意販賣、轉讓海洛因、甲
    基安非他命，戕害他人健康，守法觀念欠缺，應予非難，兼
    衡被告之素行、智識程度，其犯罪之動機、目的、手段，及
    被告販賣毒品之期間、數量、所獲利益，暨被告犯罪後坦承
    犯行之態度等一切情狀，分別量處如主文所示之刑，並定其
    應執行之刑。
三、扣案如附表二編號1 所示海洛因24包（其包裝袋無法完全析
    離，除經取樣鑑驗用罄部分，失其違禁物之性質外，驗餘含
    袋重20.23 公克）、編號2 所示甲基安非他命9 包（其包裝
    袋無法完全析離，除經取樣鑑驗用罄部分，失其違禁物之性
    質外，驗餘含袋重17.63 公克），為查獲之毒品，不問屬於
    犯人與否，依毒品危害防制條例第18條第1 項前段規定，並
    參酌最高法院98年度台上字第738 號判決要旨，其經查獲持
    有販賣剩餘之毒品，應於最後一次販賣毒品罪項下，宣告沒
    收銷燬。扣案附表二編號9 所示現金37400 元，係被告販賣
    毒品所得，此據被告於本院審理時供承無訛，然其金額不足
    被告前後各次販賣毒品對價總和，其販毒所得實未全數扣案
    ，參酌被告於警詢時供承於99年5 月至為警查獲期間，除販
    賣毒品外並無其他工作收入等情（見臺灣板橋地方法院檢察
    署99年度偵字第31447 號偵查卷宗第8 頁），被告販賣毒品
    之收入勢須供其日常生活花費使用，是前開扣案現金應認係
    被告晚近販賣毒品所得，方合情理；被告販賣毒品之對價，
    其實得款項為犯罪所得，應依毒品危害防制條例第19條第1
    項規定沒收，除經扣案部分外，其不足部分，如全部或一部
    不能沒收時，以其財產抵償。另扣案如附表二編號3 至8 所
    示物品，係被告販賣毒品所用，均為被告所有之物，亦據被
    告於本院審理時供述在卷，是依刑法第38條第1 項第2 款規
    定沒收之。而被告販賣毒品所用行動電話0000000000門號通
    話晶片卡，未據扣案，復經被告陳明將之丟棄難覓，未免執
    行困擾，不予宣告沒收。至扣案附表二編號10所示殘渣袋，
    係被告施用毒品所餘，編號11、12所示吸食器、桿麵棍，則
    供被告施用毒品之用，與編號13、14所示槍枝、子彈等，核
    與被告販賣第一、二級毒品或轉讓禁藥之犯罪事實無涉，爰
    不併予宣告沒收，附此敘明。
據上論斷，應依刑事訴訟法第299 條第1 項前段、第300 條，毒
品危害防制條例第4 條第1 項、第2 項、第17條第2 項、第18條
第1 項前段、第19條第1 項，藥事法第83條第1 項，刑法第11條
、第55條、第38條第1 項第2 款、第51條第5 款、第9 款，判決
如主文。
本案經檢察官范孟珊到庭執行職務。
中    華    民    國   100    年    12    月    28    日
                  刑事第十七庭  審判長法  官  許炎灶
                                      法  官  方祥鴻
                                      法  官  廖怡貞
上列正本證明與原本無異。
如不服本判決，應於判決送達後10日內敘明上訴理由，向本院提
出上訴狀 (應附繕本) ，上訴於臺灣高等法院。其未敘述上訴理
由者，應於上訴期間屆滿後20日內向本院補提理由書「切勿逕送
上級法院」。
                                      書記官  林惠齡
中    華    民    國   101    年    1     月    5     日
附錄本案論罪科刑法條全文：
毒品危害防制條例第4 條
製造、運輸、販賣第一級毒品者，處死刑或無期徒刑；處無期徒
刑者，得併科新臺幣1000萬元以下罰金。
製造、運輸、販賣第二級毒品者，處無期徒刑或7 年以上有期徒
刑，得併科新臺幣700 萬元以下罰金。
製造、運輸、販賣第三級毒品者，處5 年以上有期徒刑，得併科
新臺幣500 萬元以下罰金。
製造、運輸、販賣第四級毒品者，處3 年以上10年以下有期徒刑
，得併科新臺幣300 萬元以下罰金。
製造、運輸、販賣專供製造或施用毒品之器具者，處1 年以上7
年以下有期徒刑，得併科新臺幣100 萬元以下罰金。
前五項之未遂犯罰之。
藥事法第83條
明知為偽藥或禁藥，而販賣、供應、調劑、運送、寄藏、牙保、
轉讓或意圖販賣而陳列者，處7 年以下有期徒刑，得併科新臺幣
500 萬元以下罰金。
犯前項之罪，因而致人於死者，處7 年以上有期徒刑，致重傷者
，處3 年以上12年以下有期徒刑。
因過失犯第1 項之罪者，處2 年以下有期徒刑、拘役或科新臺幣
30萬元以下罰金。
第一項之未遂犯罰之。
┌────────────────────────────────────┐
│附表一                                                                  │
├──┬──────────────┬─────┬────────────┤
│編號│犯罪事實                    │罪名      │宣告刑                  │
├──┼──────────────┼─────┼────────────┤
│1   │謝建湟基於販賣第一級毒品之犯│毒品危害防│謝建湟販賣第一級毒品，處│
│    │意，於99年5 月27日上午11時許│制條例第4 │有期徒刑拾伍年貳月。販賣│
│    │，在臺北縣新莊市（改制為新北│條第1 項販│毒品所得新臺幣貳仟元沒收│
│    │市新莊區○○○路746 巷21號之│賣第一級毒│，如全部或一部不能沒收時│
│    │4 吳耀東住處，以2000元之對價│品罪。    │，以其財產抵償之。扣案如│
│    │，販賣海洛因1 包（約0.4 公克│          │附表二編號3 至8 所示物品│
│    │）予吳耀東。                │          │沒收。                  │
├──┼──────────────┼─────┼────────────┤
│2   │謝建湟基於販賣第二級毒品之犯│毒品危害防│謝建湟販賣第二級毒品，處│
│    │意，於民國99年5 月27日晚間6 │制條例第4 │有期徒刑年捌月。販賣毒│
│    │時20分許，在臺北縣樹林市（改│條第2 項販│品所得新臺幣貳仟伍佰元沒│
│    │制為新北市樹林區）迴龍國小附│賣第二級毒│收，如全部或一部不能沒收│
│    │近，以新臺幣（下同）2500元之│品罪。    │時，以其財產抵償之。扣案│
│    │對價，販賣甲基安非他命1 包（│          │如附表二編號3 至8 所示物│
│    │約1 公克）予郭永翔。        │          │品沒收。                │
├──┼──────────────┼─────┼────────────┤
│3   │謝建湟基於販賣第一級毒品之犯│毒品危害防│謝建湟販賣第一級毒品，處│
│    │意，於99年5 月31日晚間8 時許│制條例第4 │有期徒刑拾伍年貳月。販賣│
│    │，在臺北縣新莊市○○路746 巷│條第1 項販│毒品所得新臺幣壹仟元沒收│
│    │口，以1000元之對價，販賣海洛│賣第一級毒│，如全部或一部不能沒收時│
│    │因1 包（約0.2 至0.3 公克）予│品罪。    │，以其財產抵償之。扣案如│
│    │吳耀東。                    │          │附表二編號3 至8 所示物品│
│    │                            │          │沒收。                  │
├──┼──────────────┼─────┼────────────┤
│4   │謝建湟基於販賣第一級毒品之犯│毒品危害防│謝建湟販賣第一級毒品，處│
│    │意，於99年6月5日下午2 時30分│制條例第4 │有期徒刑拾伍年貳月。販賣│
│    │許，在臺北縣新莊市○○路746 │條第1 項販│毒品所得新臺幣貳仟伍佰元│
│    │巷口，以2500元之對價，販賣海│賣第一級毒│沒收，如全部或一部不能沒│
│    │洛因1 包（約0.4 公克）予吳耀│品罪。    │收時，以其財產抵償之。扣│
│    │東。                        │          │案如附表二編號3 至8 所示│
│    │                            │          │物品沒收。              │
├──┼──────────────┼─────┼────────────┤
│5   │謝建湟基於販賣第一級毒品之犯│毒品危害防│謝建湟販賣第一級毒品，處│
│    │意，於99年6 月7 日晚間10時16│制條例第4 │有期徒刑拾伍年貳月。販賣│
│    │分許，在臺北縣樹林市○○路附│條第1 項販│毒品所得新臺幣壹仟元沒收│
│    │近，以1000元之對價，販賣海洛│賣第一級毒│，如全部或一部不能沒收時│
│    │因1 包（約0.2 至0.3 公克）予│品罪。    │，以其財產抵償之。扣案如│
│    │陳秋貴。                    │          │附表二編號3 至8 所示物品│
│    │                            │          │沒收。                  │
├──┼──────────────┼─────┼────────────┤
│6   │謝建湟基於販賣第一級毒品之犯│毒品危害防│謝建湟販賣第一級毒品，處│
│    │意，於99年6 月11日凌晨0 時59│制條例第4 │有期徒刑拾伍年貳月。販賣│
│    │分許，在臺北縣樹林市○○街2 │條第1 項販│毒品所得新臺幣壹仟元沒收│
│    │段209 號附近，以1000元之對價│賣第一級毒│，如全部或一部不能沒收時│
│    │，將海洛因1 包（約0.2 至0.3 │品罪。    │，以其財產抵償之。扣案如│
│    │公克）販售予陳秋貴。        │          │附表二編號3 至8 所示物品│
│    │                            │          │沒收。                  │
├──┼──────────────┼─────┼────────────┤
│7   │謝建湟基於販賣第一級毒品之犯│毒品危害防│謝建湟販賣第一級毒品，處│
│    │意，於99年6 月11日下午3 時19│制條例第4 │有期徒刑拾伍年貳月。販賣│
│    │分許，在桃園縣龜山鄉○○路1 │條第1 項販│毒品所得新臺幣壹仟元沒收│
│    │段241 巷3 弄23號吳耀東住處前│賣第一級毒│，如全部或一部不能沒收時│
│    │，以1000元之對價，販賣海洛因│品罪。    │，以其財產抵償之。扣案如│
│    │1 包（約0.2 至0.3 公克）予吳│          │附表二編號3 至8 所示物品│
│    │耀東。                      │          │沒收。                  │
├──┼──────────────┼─────┼────────────┤
│8   │謝建湟基於販賣第一級毒品及轉│毒品危害防│謝建湟販賣第一級毒品，處│
│    │讓禁藥之犯意，於99年6 月18日│制條例第4 │有期徒刑拾伍年貳月。販賣│
│    │下午2 時許，在臺北縣新莊市八│條第1 項販│毒品所得新臺幣仟元沒收│
│    │德街、龍安路口，以3000元之對│賣第一級毒│，如全部或一部不能沒收時│
│    │價，販賣海洛因1 包（約0.5 公│品罪及藥事│，以其財產抵償之。扣案如│
│    │克），及無償轉讓甲基安非他命│法第83條第│附表二編號3 至8 所示物品│
│    │少許予楊明德。              │1 項轉讓禁│沒收。                  │
│    │                            │藥罪。    │                        │
├──┼──────────────┼─────┼────────────┤
│9   │謝建湟基於販賣第一級毒品之犯│毒品危害防│謝建湟販賣第一級毒品，處│
│    │意，於99年7 月10日凌晨某時許│制條例第4 │有期徒刑拾伍年貳月。販賣│
│    │，在臺北縣樹林市○○街2段209│條第1 項販│毒品所得新臺幣壹仟元沒收│
│    │號附近，以1000元之對價，販賣│賣第一級毒│，如全部或一部不能沒收時│
│    │海洛因1 包（約0.2 至0. 3公克│品罪。    │，以其財產抵償之。扣案如│
│    │）予陳秋貴。                │          │附表二編號3 至8 所示物品│
│    │                            │          │沒收。                  │
├──┼──────────────┼─────┼────────────┤
│10  │謝建湟基於販賣第一級毒品之犯│毒品危害防│謝建湟販賣第一級毒品，處│
│    │意，於99年8 月28日晚間6 時30│制條例第4 │有期徒刑拾伍年貳月。販賣│
│    │分許，在臺北縣新莊市○○路輔│條第1 項販│毒品所得新臺幣壹仟元沒收│
│    │仁大學附近某便利商店，以1000│賣第一級毒│，如全部或一部不能沒收時│
│    │元之對價，販賣海洛因1 包（約│品罪。    │，以其財產抵償之。扣案如│
│    │0.2 至0.3 公克）予陳俊宏。  │          │附表二編號3 至8 所示物品│
│    │                            │          │沒收。                  │
├──┼──────────────┼─────┼────────────┤
│11  │謝建湟基於販賣第一級毒品之犯│毒品危害防│謝建湟販賣第一級毒品，處│
│    │意，於99年8 月29日下午2 時30│制條例第4 │有期徒刑拾伍年貳月。販賣│
│    │分許，在桃園縣龜山鄉○○路2 │條第1 項販│毒品所得新臺幣壹仟元沒收│
│    │段43號附近某廟宇，以1000元之│賣第一級毒│，如全部或一部不能沒收時│
│    │對價，販賣海洛因1 包（約0.2 │品罪。    │，以其財產抵償之。扣案如│
│    │至0.3 公克）予羅百榮。      │          │附表二編號3 至8 所示物品│
│    │                            │          │沒收。                  │
├──┼──────────────┼─────┼────────────┤
│12  │謝建湟基於販賣第一級、第二級│毒品危害防│謝建湟販賣第一級毒品，處│
│    │毒品之犯意，於99年8 月30日晚│制條例第4 │有期徒刑拾伍年肆月。販賣│
│    │間11時許，在桃園縣龜山鄉光華│條第1 項販│毒品所得新臺幣貳萬壹仟伍│
│    │路1 段63號李英奇住處，分別以│賣第一級毒│佰元沒收，其中未扣案新臺│
│    │19000 元及2500元之對價，販賣│品罪、同條│幣伍仟壹佰元如全部或一部│
│    │海洛因3. 75 公克及甲基安非他│第2 項販賣│不能沒收時，以其財產抵償│
│    │命1 公克予李英奇。          │第二級毒品│之。扣案如附表二編號3 至│
│    │                            │罪。      │8 所示物品沒收。        │
├──┼──────────────┼─────┼────────────┤
│13  │謝建湟基於販賣第一級毒品之犯│毒品危害防│謝建湟販賣第一級毒品，處│
│    │意，於99年9 月1 日晚間7 時37│制條例第4 │有期徒刑拾伍年貳月。販賣│
│    │分許，在臺北縣新莊市○○路輔│條第1 項販│毒品所得新臺幣壹仟元沒收│
│    │仁大學附近某便利商店，以1000│賣第一級毒│。扣案如附表二編號3 至8 │
│    │元之對價，販賣海洛因1 包（約│品罪。    │所示物品沒收。          │
│    │0.2 至0.3 公克）予陳俊宏。  │          │                        │
├──┼──────────────┼─────┼────────────┤
│14  │謝建湟基於販賣第二級毒品之犯│毒品危害防│謝建湟販賣第二級毒品，處│
│    │意，於99年9 月2 日下午3 時許│制條例第4 │有期徒刑年捌月。販賣毒│
│    │，在桃園縣龜山鄉○○路○ 段63│條第2 項販│品所得新臺幣壹仟元沒收。│
│    │號，以1000元之對價，販賣甲基│賣第二級毒│扣案如附表二編號3 至8 所│
│    │安非他命1 包（約0.3 公克）予│品罪。    │示物品沒收。            │
│    │李英奇。                    │          │                        │
├──┼──────────────┼─────┼────────────┤
│15  │謝建湟基於販賣第一級毒品之犯│毒品危害防│謝建湟販賣第一級毒品，處│
│    │意，於99年9 月7 日上午9 時32│制條例第4 │有期徒刑拾伍年貳月。販賣│
│    │分許，在臺北縣板橋市（改制為│條第1 項販│毒品所得新臺幣壹仟元沒收│
│    │新北市板橋區○○○路亞東技術│賣第一級毒│。扣案如附表二編號3 至8 │
│    │學院附近，以1000元之對價，販│品罪。    │所示物品沒收。          │
│    │賣海洛因1 包（約0.2 至0.3 公│          │                        │
│    │克）予陳俊宏。              │          │                        │
├──┼──────────────┼─────┼────────────┤
│16  │謝建湟基於販賣第一級毒品之犯│毒品危害防│謝建湟販賣第一級毒品，處│
│    │意，於99年9 月7 、8 日間某時│制條例第4 │有期徒刑拾伍年貳月。販賣│
│    │許，在臺北縣新莊市○○街、龍│條第1 項販│毒品所得新臺幣仟元沒收│
│    │安路口，以3000元之對價，販賣│賣第一級毒│。扣案如附表二編號3 至8 │
│    │海洛因1 包（約0.5 公克）予楊│品罪。    │所示物品沒收。          │
│    │明德。                      │          │                        │
├──┼──────────────┼─────┼────────────┤
│17  │謝建湟基於販賣第一級毒品之犯│毒品危害防│謝建湟販賣第一級毒品，處│
│    │意，於99年9 月8 日凌晨1 時44│制條例第4 │有期徒刑拾伍年貳月。販賣│
│    │分許，在臺北縣樹林市○○街某│條第1 項販│毒品所得新臺幣壹仟元沒收│
│    │歌唱店內，以1000元之對價，販│賣第一級毒│。扣案如附表二編號3 至8 │
│    │賣海洛因1 包（約0.2 至0.3 公│品罪。    │所示物品沒收。          │
│    │克）予陳秋貴。              │          │                        │
├──┼──────────────┼─────┼────────────┤
│18  │謝建湟基於販賣第一級毒品之犯│毒品危害防│謝建湟販賣第一級毒品，處│
│    │意，於99年9 月8 日下午3 時45│制條例第4 │有期徒刑拾伍年貳月。販賣│
│    │分許，在桃園縣龜山鄉○○路龍│條第1 項販│毒品所得新臺幣壹仟元沒收│
│    │華工專附近某加油站，以1000元│賣第一級毒│。扣案如附表二編號3 至8 │
│    │之對價，將海洛因1 包（約0.2 │品罪。    │所示物品沒收。          │
│    │至0.3 公克）販售予陳建同。  │          │                        │
├──┼──────────────┼─────┼────────────┤
│19  │謝建湟基於販賣第一級毒品之犯│毒品危害防│謝建湟販賣第一級毒品，處│
│    │意，於99年9 月9 日下午6 時21│制條例第4 │有期徒刑拾伍年貳月。販賣│
│    │分許，在臺北縣新莊市○○路輔│條第1 項販│毒品所得新臺幣壹仟元沒收│
│    │仁大學附近某便利商店，以1000│賣第一級毒│。扣案如附表二編號3 至8 │
│    │元之對價，販賣海洛因1 包（約│品罪。    │所示物品沒收。          │
│    │0.2 至0.3 公克）予陳俊宏。  │          │                        │
├──┼──────────────┼─────┼────────────┤
│20  │謝建湟基於販賣第一級毒品之犯│毒品危害防│謝建湟販賣第一級毒品，處│
│    │意，於99年9 月10日凌晨1 時36│制條例第4 │有期徒刑拾伍年貳月。販賣│
│    │分許，在桃園縣龜山鄉○○路2 │條第1 項販│毒品所得新臺幣壹仟元沒收│
│    │段43號羅百榮住處，以1000元之│賣第一級毒│。扣案如附表二編號3 至8 │
│    │對價，販賣海洛因1 包（約0.2 │品罪。    │所示物品沒收。          │
│    │至0.3 公克）予羅百榮。      │          │                        │
├──┼──────────────┼─────┼────────────┤
│21  │謝建湟基於販賣第一級毒品之犯│毒品危害防│謝建湟販賣第一級毒品，處│
│    │意，於99年9 月10日上午8 時21│制條例第4 │有期徒刑拾伍年貳月。販賣│
│    │分許，在臺北縣新莊市○○路、│條第1 項販│毒品所得新臺幣壹仟元沒收│
│    │明志路口，以1000元之對價，販│賣第一級毒│。扣案如附表二編號3 至8 │
│    │賣海洛因1 包（約0.2 至0.3 公│品罪。    │所示物品沒收。          │
│    │克）予陳建同。              │          │                        │
├──┼──────────────┼─────┼────────────┤
│22  │謝建湟基於販賣第一級毒品之犯│毒品危害防│謝建湟販賣第一級毒品，處│
│    │意，於99年9 月11日上午7 時19│制條例第4 │有期徒刑拾伍年貳月。販賣│
│    │分許，在臺北縣新莊市○○路、│條第1 項販│毒品所得新臺幣壹仟元沒收│
│    │明志路口，以1000元之對價，販│賣第一級毒│。扣案如附表二編號3 至8 │
│    │賣海洛因1 包（約0.2 至0.3 公│品罪。    │所示物品沒收。          │
│    │克）予陳建同。              │          │                        │
├──┼──────────────┼─────┼────────────┤
│23  │謝建湟基於販賣第一級毒品之犯│毒品危害防│謝建湟販賣第一級毒品，處│
│    │意，於99年9 月11日下午2 時40│制條例第4 │有期徒刑拾伍年貳月。販賣│
│    │分許，在臺北縣新莊市○○街、│條第1 項販│毒品所得新臺幣仟元沒收│
│    │龍安路口，以3000元之對價，販│賣第一級毒│。扣案如附表二編號3 至8 │
│    │賣海洛因1 包（約0.5 公克）予│品罪。    │所示物品沒收。          │
│    │楊明德。                    │          │                        │
├──┼──────────────┼─────┼────────────┤
│24  │謝建湟基於販賣第一級毒品之犯│毒品危害防│謝建湟販賣第一級毒品，處│
│    │意，於99年9 月11日下午6 時許│制條例第4 │有期徒刑拾伍年貳月。販賣│
│    │，在桃園縣龜山鄉○○路2 段43│條第1 項販│毒品所得新臺幣壹仟元沒收│
│    │號附近廟宇，以1000元之對價，│賣第一級毒│。扣案如附表二編號3 至8 │
│    │販賣海洛因1 包（約0. 2至0. 3│品罪。    │所示物品沒收。          │
│    │公克）予羅百榮。            │          │                        │
├──┼──────────────┼─────┼────────────┤
│25  │謝建湟基於販賣第二級毒品之犯│毒品危害防│謝建湟販賣第二級毒品，處│
│    │意，於99年9 月15日晚間7 時許│制條例第4 │有期徒刑年捌月。販賣毒│
│    │，在桃園縣龜山鄉○○路附近某│條第2 項販│品所得新臺幣貳仟元沒收。│
│    │廟宇，以2500元之對價，販賣甲│賣第二級毒│扣案如附表二編號3 至8 所│
│    │基安非他命1 包（約1 公克）予│品罪。    │示物品沒收。            │
│    │李英奇，當場收取2000元，餘款│          │                        │
│    │未據清償。                  │          │                        │
├──┼──────────────┼─────┼────────────┤
│26  │謝建湟基於販賣第二級毒品之犯│毒品危害防│謝建湟販賣第二級毒品，處│
│    │意，於99年9 月20日上午8 時許│制條例第4 │有期徒刑年捌月。扣案甲│
│    │，在臺北縣板橋市浮洲橋下某釣│條第2 項販│基安非他命玖包（驗餘含袋│
│    │蝦場，以1000元之對價，販賣甲│賣第二級毒│重拾柒點陸公克），沒收│
│    │基安非他命1 包（約0.2 至0.3 │品罪。    │銷燬之。販賣毒品所得新臺│
│    │公克）予李英奇。            │          │幣壹仟元沒收。扣案如附表│
│    │                            │          │二編號3 至8 所示物品沒收│
│    │                            │          │。                      │
├──┼──────────────┼─────┼────────────┤
│27  │謝建湟基於販賣第一級毒品之犯│毒品危害防│謝建湟販賣第一級毒品，處│
│    │意，於99年9 月21日中午12時30│制條例第4 │有期徒刑拾伍年貳月。販賣│
│    │分許，在臺北縣中和市（改制為│條第1 項販│毒品所得新臺幣壹仟元沒收│
│    │新北市中和區○○○路某處，以│賣第一級毒│。扣案如附表二編號3 至8 │
│    │1000元之對價，販賣海洛因1 包│品罪。    │所示物品沒收。          │
│    │（約0. 2至0.3 公克）予陳俊宏│          │                        │
│    │。                          │          │                        │
├──┼──────────────┼─────┼────────────┤
│28  │謝建湟基於販賣第一級毒品之犯│毒品危害防│謝建湟販賣第一級毒品，處│
│    │意，於99年9 月22日晚間10時12│制條例第4 │有期徒刑拾伍年貳月。扣案│
│    │分許，在臺北縣樹林市○○街2 │條第1 項販│海洛因貳拾肆包（驗餘含袋│
│    │段209 號附近，以1000元之對價│賣第一級毒│重貳拾點貳公克），沒收│
│    │，將海洛因1 包（約0.2 至0.3 │品罪。    │銷燬之。販賣毒品所得新臺│
│    │公克）販售予陳秋貴。        │          │幣壹仟元沒收。扣案如附表│
│    │                            │          │二編號3 至8 所示物品沒收│
│    │                            │          │。                      │
└──┴──────────────┴─────┴────────────┘
┌────────────────────────────────────┐
│附表二                                                                  │
├──┬────┬───────────┬────────────────┤
│編號│扣案物品│數量                  │備註                            │
├──┼────┼───────────┼────────────────┤
│1   │海洛因  │24包                  │其中1 包驗餘含袋重7.39公克，純度│
│    │        │                      │69.03%，純質淨重約4.87公克。    │
│    │        │                      │另23包驗餘含袋重12.84 公克公克，│
│    │        │                      │純度46.19%，純質淨重約3.07公克。│
├──┼────┼───────────┼────────────────┤
│2   │甲基安非│9 包                  │其中1 包驗餘含袋重1.42公克。    │
│    │他命    │                      │另8 包驗餘含袋重16.21 公克，純度│
│    │        │                      │約92% ，推估驗前純質淨重約13.21 │
│    │        │                      │公克。                          │
├──┼────┼───────────┼────────────────┤
│3   │電子磅秤│1 台                  │                                │
├──┼────┼───────────┼────────────────┤
│4   │分裝鏟  │2 枝                  │                                │
├──┼────┼───────────┼────────────────┤
│5   │小分裝袋│50只                  │                                │
├──┼────┼───────────┼────────────────┤
│6   │大分裝袋│60只                  │                                │
├──┼────┼───────────┼────────────────┤
│7   │行動電話│1 具                  │含門號0000000000、0000000000 號 │
│    │        │                      │通話晶片卡各1 枚                │
├──┼────┼───────────┼────────────────┤
│8   │行動電話│1 具                  │含門號0000000000號通話晶片卡1 枚│
├──┼────┼───────────┼────────────────┤
│9   │現金    │新臺幣37400元         │                                │
├──┼────┼───────────┼────────────────┤
│10  │殘渣袋  │5 只                  │內有海洛因殘渣，量微無法秤重    │
├──┼────┼───────────┼────────────────┤
│11  │吸食器  │1 枝                  │                                │
├──┼────┼───────────┼────────────────┤
│12  │桿麵棍  │1 枝                  │                                │
├──┼────┼───────────┼────────────────┤
│13  │改造手槍│2 枝                  │                                │
├──┼────┼───────────┼────────────────┤
│14  │子彈    │9 顆                  │                                │
└──┴────┴───────────┴────────────────┘